Nicolas Baran

En recherche d'une alternance pour mars 2023



Informations personnelles



Nicolas Baran



nicolas.j.baran@gmail.com



0679273471



70 rue de Truffaut 75017 Paris



4 décembre 1989

Langages

Python

Golang

JavaScript

HTML

CSS

Git

Qualités

- Adaptabilité
- Rigueur
- Curiosité
- Esprit d'équipe

Centres d'intérêt

- Cinéma
- Information Technology
- Cuisine

A propos de moi

Après avoir travaillé 10 ans en tant que Sous-Officier au sein de l'Armée de Terre, j'effectue aujourd'hui une reconversion dans le développement web, un secteur dont j'ai découvert la richesse des métiers (créativité, travail en équipe, résolution de problème, etc.) ainsi que l'impact majeur tant sur les entreprises que la société au sens large.

Autonome, curieux, à l'écoute et avec l'esprit d'équipe, je cherche à intégrer une entreprise pour développer et approfondir mes connaissances tout en mettant mes acquis au service du collectif pour la réussite de vos projets.

Formations

Titre professionnel de "Concepteur et développeur d'applications".

Ada Tech School, Paris

Formation Spécifique de Premier Niveau

Ecole du Génie, Angers

Formation Générale de Premier Niveau

Ecole Nationale des Sous-Officiers d'Active, Saint-Maixant l'école

Formation Initiale des Militaires du rang

CFIM, Angoulême

de juin 2022 à mars 2024

de mars 2018 à juin 2018

de avr. 2017 à juil. 2017

de nov. 2011 à mai 2012

de juin 2022 à mars 2024

de mai 2021 à mai 2022

Expérience professionnelle

Apprenant software development

Ada Tech School, Paris

J'ai pris part à des projets dans des domaines, équipes et langages différents (Javascript, Python,Git) me conférant une grande adaptabilité.

J'ai pu expérimenter par la pratique de nombreux outils et gestes quotidiens de développeur (versioning, tests, outils de gestion de projet) mais également plusieurs modes de fonctionnement (revues de code, pair-programming, rétrospectives, etc.)

Chef du service technique

Armée de terre, Angers

Compagnie Génie combat au 6éme Régiment du Génie

Chef de groupe de août 2019 à mai 2021

Armée de terre, Angers

Compagnie Génie combat au 6éme Régiment du Génie Déplacement en Amérique du sud (Guyane Française)

Chef de groupe de août 2017 à août 2019

Armée de terre, Castelsarrasin

Compagnie Génie combat au 31éme Régiment du Génie Déplacement en Amérique du sud (Guyane Française)

Déplacement au Moyen-Orient (Emirats arabes unis, Liban)

Radio- tireur de mai 2012 à mars 2017

Armée de terre, Castelsarrasin

Compagnie Génie combat au 31éme Régiment du Génie Déplacement en Afrique(Sénégal, Mali, Côte d'Ivoire)

Projets

Data visualisation - HTML/CSS, JavaScript, API

Projet Front-End permettant grâce aux APIs l'affichage sur une carte de la position en temps réel de la station internationale ainsi que des photos de la NASA

Extension de navigateur - HTML/CSS, JavaScript

Projet destiné à faciliter la quotidienneté des personnes atteintes de la maladie d'Alzheimer

Scraping web

Utilisation de Python pour scraper des chansons d'artistes et identifier la récurrence des mots utilisés